臺灣高等法院刑事裁定
109年度聲字第622號
聲  請  人  臺灣高等檢察署檢察官
受  刑  人  駱立揚



上列聲請人因受刑人數罪併罰有二裁判以上，聲請定其應執行之
刑（聲請案號：109年度執聲字第241號），本院裁定如下：
    主  文
駱立揚犯如附表所示各罪所處之刑，應執行有期徒刑拾肆年肆月
。
    理  由
一、聲請意旨略以：受刑人駱立揚因強盜等數罪，先後經判決確
    定如附表所示，應依刑法第50條第1項第1款、第2項、第53
    條、第51條第5款等規定，定其應執行之刑，爰依刑事訴訟
    法第477條第1項規定聲請裁定等語。
二、經查：受刑人犯如附表所示各罪，先後經法院分別判處如附
    表所示之刑，均經確定在案，有受刑人之前案紀錄表、如附
    表所示各該刑事裁判可參。檢察官依受刑人之請求，將得易
    科及不得易科之罪刑，向本院聲請合併定其應執行之刑，經
    核於法有據。審酌受刑人如附表編號1至17所示之販賣第二
    級毒品罪，均屬侵害社會法益之罪，對法益之侵害效應大，
    惟其犯罪時間尚屬緊密，獨立性較低；編號18、19所示之施
    用第二級毒品罪，其犯罪之本質，為戕害自我身心健康之行
    為，而對於施用毒品犯罪之處罰，係側重在透過相當期間之
    徒刑，藉以隔離毒品、戒除依賴；如附表編號20之以脅迫之
    方法使人施用第三級毒品罪及編號21之強盜罪，與上開販賣
    第二級毒品及施用第二級毒品罪之犯罪性質不同，各具獨立
    性，且造成被害人財物損失及身心受創，對法益之侵害效應
    亦大，自宜酌定較高之執行刑，始足以發揮刑罰嚇阻犯罪之
    功能，及達矯治之必要程度。參以附表編號1至19所示之19
    罪及編號20、21所示之2罪，曾經分別合併定刑有期徒刑8年
    2月及6年4月等節，綜合考量上述犯罪性質上之差異及刑罰
    對策上之不同，兼衡受刑人現年30歲之日後復歸社會更生等
    總體評價，乃酌定其應執行之刑如主文所示。
三、依刑事訴訟法第477條第1項，刑法第50條第2項、第51條第5
    款、第53條，裁定如主文。
中    華    民    國   109    年     2    月    26    日
                刑事第二十二庭  審判長法  官  洪于智
                                      法  官  汪怡君
                                      法  官  陳銘壎
以上正本證明與原本無異。
如不服本裁定，應於收受送達後五日內向本院提出抗告狀。
                                      書記官  吳思葦
中    華    民    國   109    年     2    月    26    日
附表：受刑人駱立揚定應執行刑案件一覽表
編            號  1 2 罪            名  販賣第二級毒品 販賣第二級毒品 宣     告     刑  有期徒刑3年8月 有期徒刑3年 犯罪日期（民國）  102年4月2日 102年2月14日 偵  查 機    關 臺灣士林地方檢察署 臺灣士林地方檢察署  案    號 102年度偵字第5501號 102年度偵字第5501號 最  後  事實審 法    院 臺灣高等法院 臺灣高等法院  案    號 104年度上訴字第212號 104年度上訴字第212號  判決日期 104年4月15日 104年4月15日 確  定   判  決 法    院 臺灣高等法院 臺灣高等法院  案    號 104年度上訴字第212號 104年度上訴字第212號  判    決 確定日期 104年6月10日 104年6月10日 備            註  1.編號1至17之罪刑，曾經本院以上開判決合併定應執行刑有期徒刑8年（士林地檢署104年度執字第3181號）。 2.編號1至19之罪刑，曾經臺灣臺北地方法院以105年度聲字第820號裁定合併定應執行刑有期徒刑8年2月（臺北地檢署105年度執更字第944號）。 1.編號1至17之罪刑，曾經本院以上開判決合併定應執行刑有期徒刑8年（士林地檢署104年度執字第3181號）。 2.編號1至19之罪刑，曾經臺灣臺北地方法院以105年度聲字第820號裁定合併定應執行刑有期徒刑8年2月（臺北地檢署105年度執更字第944號）。 

編            號  3 4 罪            名  販賣第二級毒品 販賣第二級毒品 宣     告     刑  有期徒刑3年 有期徒刑3年 犯罪日期（民國）  102年2月28日 102年3月7日 偵  查 機    關 臺灣士林地方檢察署 臺灣士林地方檢察署  案    號 102年度偵字第5501號 102年度偵字第5501號 最  後  事實審 法    院 臺灣高等法院 臺灣高等法院  案    號 104年度上訴字第212號 104年度上訴字第212號  判決日期 104年4月15日 104年4月15日 確  定   判  決 法    院 臺灣高等法院 臺灣高等法院  案    號 104年度上訴字第212號 104年度上訴字第212號  判    決 確定日期 104年6月10日 104年6月10日 備            註  1.編號1至17之罪刑，曾經本院以上開判決合併定應執行刑有期徒刑8年（士林地檢署104年度執字第3181號）。 2.編號1至19之罪刑，曾經臺灣臺北地方法院以105年度聲字第820號裁定合併定應執行刑有期徒刑8年2月（臺北地檢署105年度執更字第944號）。 1.編號1至17之罪刑，曾經本院以上開判決合併定應執行刑有期徒刑8年（士林地檢署104年度執字第3181號）。 2.編號1至19之罪刑，曾經臺灣臺北地方法院以105年度聲字第820號裁定合併定應執行刑有期徒刑8年2月（臺北地檢署105年度執更字第944號）。 

編            號  5 6 罪            名  販賣第二級毒品 販賣第二級毒品 宣     告     刑  有期徒刑3年 有期徒刑3年 犯罪日期（民國）  102年3月21日 102年3月24日 偵  查 機    關 臺灣士林地方檢察署 臺灣士林地方檢察署  案    號 102年度偵字第5501號 102年度偵字第5501號 最  後  事實審 法    院 臺灣高等法院 臺灣高等法院  案    號 104年度上訴字第212號 104年度上訴字第212號  判決日期 104年4月15日 104年4月15日 確  定   判  決 法    院 臺灣高等法院 臺灣高等法院  案    號 104年度上訴字第212號 104年度上訴字第212號  判    決 確定日期 104年6月10日 104年6月10日 備            註  1.編號1至17之罪刑，曾經本院以上開判決合併定應執行刑有期徒刑8年（士林地檢署104年度執字第3181號）。 2.編號1至19之罪刑，曾經臺灣臺北地方法院以105年度聲字第820號裁定合併定應執行刑有期徒刑8年2月（臺北地檢署105年度執更字第944號）。 1.編號1至17之罪刑，曾經本院以上開判決合併定應執行刑有期徒刑8年（士林地檢署104年度執字第3181號）。 2.編號1至19之罪刑，曾經臺灣臺北地方法院以105年度聲字第820號裁定合併定應執行刑有期徒刑8年2月（臺北地檢署105年度執更字第944號）。 

編            號  7 8 罪            名  販賣第二級毒品 販賣第二級毒品 宣     告     刑  有期徒刑3年4月 有期徒刑3年2月 犯罪日期（民國）  102年3月28日 102年4月5日 偵  查 機    關 臺灣士林地方檢察署 臺灣士林地方檢察署  案    號 102年度偵字第5501號 102年度偵字第5501號 最  後  事實審 法    院 臺灣高等法院 臺灣高等法院  案    號 104年度上訴字第212號 104年度上訴字第212號  判決日期 104年4月15日 104年4月15日 確  定   判  決 法    院 臺灣高等法院 臺灣高等法院  案    號 104年度上訴字第212號 104年度上訴字第212號  判    決 確定日期 104年6月10日 104年6月10日 備            註  1.編號1至17之罪刑，曾經本院以上開判決合併定應執行刑有期徒刑8年（士林地檢署104年度執字第3181號）。 2.編號1至19之罪刑，曾經臺灣臺北地方法院以105年度聲字第820號裁定合併定應執行刑有期徒刑8年2月（臺北地檢署105年度執更字第944號）。 1.編號1至17之罪刑，曾經本院以上開判決合併定應執行刑有期徒刑8年（士林地檢署104年度執字第3181號）。 2.編號1至19之罪刑，曾經臺灣臺北地方法院以105年度聲字第820號裁定合併定應執行刑有期徒刑8年2月（臺北地檢署105年度執更字第944號）。 

編            號  9 10 罪            名  販賣第二級毒品 販賣第二級毒品 宣     告     刑  有期徒刑3年4月 有期徒刑3年2月 犯罪日期（民國）  102年4月10日 102年4月14日 偵  查 機    關 臺灣士林地方檢察署 臺灣士林地方檢察署  案    號 102年度偵字第5501號 102年度偵字第5501號 最  後  事實審 法    院 臺灣高等法院 臺灣高等法院  案    號 104年度上訴字第212號 104年度上訴字第212號  判決日期 104年4月15日 104年4月15日 確  定   判  決 法    院 臺灣高等法院 臺灣高等法院  案    號 104年度上訴字第212號 104年度上訴字第212號  判    決 確定日期 104年6月10日 104年6月10日 備            註  1.編號1至17之罪刑，曾經本院以上開判決合併定應執行刑有期徒刑8年（士林地檢署104年度執字第3181號）。 2.編號1至19之罪刑，曾經臺灣臺北地方法院以105年度聲字第820號裁定合併定應執行刑有期徒刑8年2月（臺北地檢署105年度執更字第944號）。 1.編號1至17之罪刑，曾經本院以上開判決合併定應執行刑有期徒刑8年（士林地檢署104年度執字第3181號）。 2.編號1至19之罪刑，曾經臺灣臺北地方法院以105年度聲字第820號裁定合併定應執行刑有期徒刑8年2月（臺北地檢署105年度執更字第944號）。 

編            號  11 12 罪            名  販賣第二級毒品 販賣第二級毒品 宣     告     刑  有期徒刑3年2月 有期徒刑3年6月 犯罪日期（民國）  102年5月7日 102年2月7日 偵  查 機    關 臺灣士林地方檢察署 臺灣士林地方檢察署  案    號 102年度偵字第5501號 102年度偵字第5501號 最  後  事實審 法    院 臺灣高等法院 臺灣高等法院  案    號 104年度上訴字第212號 104年度上訴字第212號  判決日期 104年4月15日 104年4月15日 確  定   判  決 法    院 臺灣高等法院 臺灣高等法院  案    號 104年度上訴字第212號 104年度上訴字第212號  判    決 確定日期 104年6月10日 104年6月10日 備            註  1.編號1至17之罪刑，曾經本院以上開判決合併定應執行刑有期徒刑8年（士林地檢署104年度執字第3181號）。 2.編號1至19之罪刑，曾經臺灣臺北地方法院以105年度聲字第820號裁定合併定應執行刑有期徒刑8年2月（臺北地檢署105年度執更字第944號）。 1.編號1至17之罪刑，曾經本院以上開判決合併定應執行刑有期徒刑8年（士林地檢署104年度執字第3181號）。 2.編號1至19之罪刑，曾經臺灣臺北地方法院以105年度聲字第820號裁定合併定應執行刑有期徒刑8年2月（臺北地檢署105年度執更字第944號）。 

編            號  13 14 罪            名  販賣第二級毒品 販賣第二級毒品 宣     告     刑  有期徒刑3年8月 有期徒刑3年6月 犯罪日期（民國）  102年2月12日 102年3月11日 偵  查 機    關 臺灣士林地方檢察署 臺灣士林地方檢察署  案    號 102年度偵字第5501號 102年度偵字第5501號 最  後  事實審 法    院 臺灣高等法院 臺灣高等法院  案    號 104年度上訴字第212號 104年度上訴字第212號  判決日期 104年4月15日 104年4月15日 確  定   判  決 法    院 臺灣高等法院 臺灣高等法院  案    號 104年度上訴字第212號 104年度上訴字第212號  判    決 確定日期 104年6月10日 104年6月10日 備            註  1.編號1至17之罪刑，曾經本院以上開判決合併定應執行刑有期徒刑8年（士林地檢署104年度執字第3181號）。 2.編號1至19之罪刑，曾經臺灣臺北地方法院以105年度聲字第820號裁定合併定應執行刑有期徒刑8年2月（臺北地檢署105年度執更字第944號）。 1.編號1至17之罪刑，曾經本院以上開判決合併定應執行刑有期徒刑8年（士林地檢署104年度執字第3181號）。 2.編號1至19之罪刑，曾經臺灣臺北地方法院以105年度聲字第820號裁定合併定應執行刑有期徒刑8年2月（臺北地檢署105年度執更字第944號）。 

編            號  15 16 罪            名  販賣第二級毒品 販賣第二級毒品 宣     告     刑  有期徒刑3年8月 有期徒刑3年6月 犯罪日期（民國）  102年4月6日 102年2月14日 偵  查 機    關 臺灣士林地方檢察署 臺灣士林地方檢察署  案    號 102年度偵字第5501號 102年度偵字第5501號 最  後  事實審 法    院 臺灣高等法院 臺灣高等法院  案    號 104年度上訴字第212號 104年度上訴字第212號  判決日期 104年4月15日 104年4月15日 確  定   判  決 法    院 臺灣高等法院 臺灣高等法院  案    號 104年度上訴字第212號 104年度上訴字第212號  判    決 確定日期 104年6月10日 104年6月10日 備            註  1.編號1至17之罪刑，曾經本院以上開判決合併定應執行刑有期徒刑8年（士林地檢署104年度執字第3181號）。 2.編號1至19之罪刑，曾經臺灣臺北地方法院以105年度聲字第820號裁定合併定應執行刑有期徒刑8年2月（臺北地檢署105年度執更字第944號）。 1.編號1至17之罪刑，曾經本院以上開判決合併定應執行刑有期徒刑8年（士林地檢署104年度執字第3181號）。 2.編號1至19之罪刑，曾經臺灣臺北地方法院以105年度聲字第820號裁定合併定應執行刑有期徒刑8年2月（臺北地檢署105年度執更字第944號）。 

編            號  17 18 罪            名  販賣第二級毒品 施用第二級毒品 宣     告     刑  有期徒刑3年8月 有期徒刑2月，如易科罰金，以新台幣1千元折算1日 犯罪日期（民國）  102年2月14日 102年5月7日 偵  查 機    關 臺灣士林地方檢察署 臺灣士林地方檢察署  案    號 102年度偵字第5501號 104年度撤緩毒偵字第11號 最  後  事實審 法    院 臺灣高等法院 臺灣士林地方法院   案    號 104年度上訴字第212號 104年度士簡字第84號  判決日期 104年4月15日 104年6月3日 確  定   判  決 法    院 臺灣高等法院 臺灣士林地方法院  案    號 104年度上訴字第212號 104年度士簡字第84號  判    決 確定日期 104年6月10日 104年10月6日 備            註  1.編號1至17之罪刑，曾經本院以上開判決合併定應執行刑有期徒刑8年（士林地檢署104年度執字第3181號）。 2.編號1至19之罪刑，曾經臺灣臺北地方法院以105年度聲字第820號裁定合併定應執行刑有期徒刑8年2月（臺北地檢署105年度執更字第944號）。 1.士林地檢署104年度執字第5479號。 2.編號1至19之罪刑，曾經臺灣臺北地方法院以105年度聲字第820號裁定合併定應執行刑有期徒刑8年2月（臺北地檢署105年度執更字第944號）。 

編            號  19 20 罪            名  施用第二級毒品 以脅迫之方法，使人施用第三級毒品 宣     告     刑  有期徒刑3月，如易科罰金，以新台幣1千元折算1日 有期徒刑5年1月 犯罪日期（民國）  104年4月30日 104年4月20日 偵  查 機    關 臺灣臺北地方檢察署 臺灣臺北地方檢察署  案    號 104年度毒偵字第1744號 105年度偵字第13208、13211號 最  後  事實審 法    院 臺灣臺北地方法院 臺灣高等法院  案    號 104年度簡字第1998號 108年度上訴字第1813號  判決日期 104年11月30日 108年11月12日 確  定   判  決 法    院 臺灣臺北地方法院 臺灣高等法院  案    號 104年度簡字第1998號 108年度上訴字第1813號  判    決 確定日期 104年12月22日 108年12月7日 備            註  1.臺北地檢署105年度執字第1270號。 2.編號1至19之罪刑，曾經臺灣臺北地方法院以105年度聲字第820號裁定合併定應執行刑有期徒刑8年2月（臺北地檢署105年度執更字第944號）。 1.編號20至21之罪刑，曾經本院以上開判決合併定應執行刑有期徒刑6年4月（臺北地檢署108年度執字第9088號）。 

編            號  21 罪            名  強盜 宣     告     刑  有期徒刑5年4月 犯罪日期（民國）  104年4月20日 偵  查 機    關 臺灣臺北地方檢察署  案    號 105年度偵字第13208、13211號 最  後  事實審 法    院 臺灣高等法院  案    號 108年度上訴字第1813號  判決日期 108年11月12日 確  定   判  決 法    院 臺灣高等法院  案    號 108年度上訴字第1813號  判    決 確定日期 108年12月7日 備            註  1.編號20至21之罪刑，曾經本院以上開判決合併定應執行刑有期徒刑6年4月（臺北地檢署108年度執字第9088號）。